【裁判字號】    95,訴,671
【裁判日期】    970509
【裁判案由】    分割共有物
【裁判全文】
臺灣板橋地方法院民事裁定               95年度訴字第671號
原      告  丙○○
            乙○○
前列二人共同
訴訟代理人  連鳳翔律師
原      告  壬○○
            辛○○○
            己○○
            庚○○
            戊○○
前列七人共同
訴訟代理人  洪志文律師
前列七人共同
複代理人    癸○○
    主  文
原告應於本裁定送達後陸拾日內，補正葉陳守之最新戶籍謄本過
院。
    理  由
一、按當事人書狀，應記載當事人姓名、性別、年齡、職業及住
    所或居所，當事人為法人或其他團體或機關者，應記載其名
    稱及公務所、事務所或營業所，民事訴訟法第116 條第一項
    第1 款定有明文。
二、查分割共有物係固有必要共同訴訟，應以全體共有人為當事
    人，原告主張雖被告葉陳守係訴外人陳媽長之繼承人，惟並
    未敘明葉陳守之真正住所或居所，致無法送達文書，於法不
    合，應定期間命其補正。
三、原告雖另聲請傳喚證人陳港圍、丁○○、甲○○○到庭證述
    葉陳守之現住所，並主張：經調查證據後仍無法查知葉陳守
    之現住所，聲請對葉陳守公示送達云云。惟查葉陳守係除戶
    於本家而入他家之子女，其本家之戶籍記載為「養子緣組除
    戶」，而葉陳守於葉石溪為戶長之戶籍謄本顯示其與葉石溪
    離婚，父母欄仍記載為父陳江流，可知葉陳守係以媳婦仔身
    分入葉登元戶內，則陳港圍、丁○○、甲○○○何以為知悉
    葉陳守之真正住居所，原告應進一步具體陳明。復查本院如
    經證據調查而仍未能查待葉陳守其人，因葉陳守係於大正11
    年10月4 日出生，目前是否生存尚屬不明，則原告將葉陳守
    列為被告，難認係以全體共有人為當事人。
四、附註說明事項：
  (一)原告主張劉周碧蓮現已無繼承人，惟如現無繼承人則應依民
    法第1178條至1185條規定辦理，於完成上開民法規定之程序
    前，原告並未以全體共有人為當事人，當事人不適格，宜撤
    回本件訴訟。惟原告如認劉周碧蓮之遺產應由劉玉繼承，則
    應追加劉玉為被告。
  (二)原告於97年3 月31日提出之準備書狀僅記載部分被告，且未
    曾提出以全體共有人為當事人之起訴狀、追加起訴狀或準備
    書狀過院，依法應提出以以全體共有人為當事人之書狀及結
    本過院，以利本院送達被告。又此部分之書狀得待取得全體
    被告之戶籍資料後，再予補正。
  (三)原告前所提出之陳媽長繼承人資料不完整，自應補正記載完
    整之陳媽長之繼承系統表過院。又本件如採變價分割，變價
    所得須按陳媽長繼承人應得應有部分（含潛在應有部分）之
    比例分配，則原告應具體陳明陳媽長各個繼承人應得之比例
    表過院（註：本院提供依職權製作之附表予原告，因該附表
    係依據原告97年3 月31日追加被告以前之當事入製作，原告
    宜依本院附表格式製作最新之附表過院，又該分配宜用
    Excell軟體製作，以利偵錯。原告如須本院附表電子檔，得
    以電子郵件寄至pcdmj@mail.judicial.gov.tw索取）。
  (四)兩造於本院97年4 月24日審理時初步同時以高於特定之價格
    將原物變賣分割，則原告宜速確定該特定之價格，並速予陳
    報本院。
  (五)關於原告聲請傳喚證人陳港圍、丁○○、甲○○○部分，本
    院原則上以函知證人陳報葉陳守真正住所地之方式為之。
五、依民事訴訟法第121條第1項，裁定如主文。
中    華    民    國    97    年    5     月    9     日
                  民事第三庭    法  官  何君豪
以上正本證明與原本無異
本裁定不得抗告
中    華    民    國    97    年    5     月    12    日
                                書記官  黃琴茜


司法院資訊處製作；財團法人民間司法改革基金會備份。
